【裁判字號】    89,簡上,36
【裁判日期】    890817
【裁判案由】    傷害
【裁判全文】
臺灣花蓮地方法院刑事判決                          八十九年度簡上字第三六號
    上訴人即被告  甲○○
右上訴人即被告因傷害案件，不服臺灣花蓮地方法院花蓮簡易庭八十九年度花簡字第
三五三號中華民國八十九年八月十七日第一審判決（聲請簡易判決處刑偵查案號：臺
灣花蓮地方法院檢察署八十九年度偵字第一八九０號）提起上訴，本院判決如左：
    主  文
原判決撤銷。
甲○○傷害人之身體，處拘役伍拾玖日，如易科罰金以佰元折算壹日。
    事  實
一、甲○○曾於民國八十三年、八十四年間，因違反麻醉藥品管理條例、肅清煙毒條
    例、偽造文書等案件，經法院先後判處有期徒刑二年一月、三年八月、七月，及
    拘役五十九日，八十四年一月二十日刑期起算（預定執行完畢日期為九十年七月
    十七日），八十七年三月二十四日假釋出獄，現仍在假釋期間。竟不知檢束行為
    ，於八十九年三月二十三日三時許，在花蓮縣吉安鄉○○村○○路四四二號甄媚
    小吃店內，無故基於傷害故意，持該店內所有之玻璃瓶一個砸向潘忠和，致潘忠
    和受有左側顏面部多處撕裂傷、左側耳部撕裂傷、左眼角膜、結膜發炎等傷害。
二、案經潘忠和訴由花蓮縣警察局吉安分局移請臺灣花蓮地方法院檢察署檢察官偵查
    起訴。
    理  由
一、訊據被告甲○○對於在上開時間，前往甄媚小吃店內消費之事實固坦白承認，惟
    稱：當時喝醉酒，不記得與何人發生衝突，不知道有沒有打等語。惟查：被告在
    案發當日，如何持甄媚小吃店內玻璃瓶砸向潘忠和乙節，已迭據被害人潘忠和指
    訴綦詳，核與證人郭蓁蓁供述情節相符，並有診斷證明書一紙在卷可憑。本件事
    證明確，被告之犯行，應堪認定。
二、核被告甲○○所為，係犯刑法第二百七十七條第一項之罪。原審對被告之傷害犯
    行論罪科刑，固非無見，惟查：（一）刑法第四十七條所謂累犯，係以受有期徒
    刑之執行完畢，或受無期徒刑或有期徒刑一部之執行而赦免後，五年以內再犯有
    期徒刑以上之罪，為其成立要件。又刑法第七十九條之一第一項規定：二以上徒
    刑併執行者，第七十七條所定最低應執行之期間，合併計算之。該條第三項規定
    ：依第一項規定合併計算執行期間而假釋者，前條第一項規定之期間，亦合併計
    算之。是在併合執行之情形，經許假釋出獄者，其報請許可假釋須最低應執行之
    期間，既合併計算，且假釋期間（即殘刑期間）亦合併計算之，其期間即無從區
    分。則不論假釋出獄前所執行之期間是否已逾其中任一罪之刑期，亦不論嗣後其
    假釋有無被撤銷，在假釋期間內，均應認為尚未執行完畢，於執行逾其中任一罪
    之刑期後五年內之假釋期間，再犯有期徒刑以上之罪，不應論以累犯（最高法院
    八十八年第四次刑事庭會議紀錄意旨可參）。本件被告於八十三年、八十四年間
    ，先後因犯違反麻醉藥品管理條例、肅清煙毒條例等罪，經分別判處有期徒刑二
    年一月、三年八月、七月，八十四年一月二十日刑期起算，經接續執行後，預定
    執行「有期徒刑」完畢之日期為九十年五月十九日，嗣八十七年三月二十四日被
    告獲准假釋出獄，現仍在假釋期間，此有臺灣花蓮地方法院檢察署刑案資料查註
    紀錄表、臺灣高等法院被告全國前案紀錄表各一紙在卷可佐，原審認定被告為累
    犯，即於法未洽。（二）被告於八十九年三月二十三日犯罪後之同年四月十日已
    賠償被害人潘忠和部分損失（見警訊所附收據影本一紙），嗣並於同年九月八日
    與潘忠和達成民事上和解，有和解書影本一紙在卷為憑，原判決漏未、未及斟酌
    上開情節，量處被告有期徒刑五月，稍嫌過重。被告上訴意旨，執此指摘原判決
    量刑過重，為有理由，應由本院撤銷改判。爰審酌被告素行不佳、無故傷害他人
    ，惡性不輕，惟被告犯後速賠償被害人所受損害等情，量處如主文第二項所示之
    刑，並諭知易科罰金之折算標準。被告犯罪所用之玻璃瓶一個，非被告所有，業
    經證人郭蓁蓁供述在卷，爰不予沒收，併此敘明。
據上論斷，應依刑事訴訟法第四百五十五條之一第三項、第三百六十九條第一項前段
、第二百九十九條第一項前段，刑法第二百七十七條第一項、第四十一條，罰金罰鍰
提高標準條例第一條前段、第二條，判決如主文。
本案經檢察官黃怡君到庭執行職務
中      華      民      國    八  十  九    年    十一  月      三十    日
                              臺灣花蓮地方法院刑事庭
                                  審判長法官  陳  淑  媛
                                        法官  張  健  河
                                        法官  蘇  嫊  娟
右正本證明與原本無異。
本判決不得上訴。
                                        法院書記官
中      華      民      國    八十  九    年    十二   月      八     日
附錄本判決論罪之法律條文：
刑法第二百七十七條
傷害人之身體或健康者，處三年以下有期徒刑，拘役或一千元以下罰金。
犯前項之罪，因而致人於死者，處無期徒刑或七年以上有期徒刑，致重傷者，處三年
以上、十年以下有期徒刑。


司法院資訊處製作；財團法人民間司法改革基金會備份。
